臺灣高雄地方法院民事判決
111年度雄簡字第1318號
原      告  日東和平名廈管理委員會

法定代理人  曾永福  
被      告  谷娟娟  


上列當事人間給付管理費事件，經本院於民國111 年8 月18日言
詞辯論終結，判決如下：
    主      文
被告應給付原告新臺幣壹拾貳萬壹仟零肆拾元。
訴訟費用新臺幣壹仟參佰參拾元由被告負擔。
本判決得假執行，但被告以新臺幣壹拾貳萬壹仟零肆拾元供擔保
後免為假執行。
    事實及理由
原告主張被告為坐落日東和平名廈（下稱系爭大廈）之高雄市○
鎮區○○段○○段0000○號建物，即門牌號碼高雄市○鎮區○○○路000 
號12樓之1 房屋（下稱系爭建物）之區分所有權人，每月負有繳
納管理費【民國109 年1 月以前為新臺幣（下同）1,086 元、10
9 年2 月以後為2,172 元】之義務，詎被告迄今尚積欠121,040 
元未繳納，期間原告曾於110 年8 月13日以高雄英德街郵局第13
3 號存證信函催告被告限期給付仍未獲置理。為此，爰依公寓大
廈管理條例第21條、系爭大廈住戶規約及原告會議決議之規定提
起本訴，並聲明如主文第1 項所示之事實，業據其提出系爭建物
登記謄本、系爭大廈住戶坪數與管理費明細、原告第12屆第3 次
、第13屆第1 次會議紀錄及存證信函、月報表等件為證，佐以系
爭建物登記謄本記載，建物總面積為134.08平方公尺，及附屬建
物陽台面積9.57平方公尺，以每坪50元計收，被告每月應繳納管
理費確為2,172 元無訛【計算式：50×（134.08＋9.57）×0.3025
（坪）≒2,172】，原告主張被告自102 年1 月起至111 年5 月止
，應繳納數額共計153,126 元，扣除已繳納32,086元，仍積欠12
1,040 元管理費（見本院卷第121 頁至第141 頁），尚屬有據，
而被告經合法通知則未到庭爭執，亦未提出書狀作何答辯或陳述
，經本院調查前揭證據之結果，堪認原告之主張為真實且有理由
，原告請求被告給付121,040 元，應予准許，爰判決如主文。又
本件係適用簡易訴訟程序所為被告敗訴之判決，依民事訴訟法第
389 條第1 項第3 款規定，依職權宣告假執行。並依同法第436 
條第2 項適用第392 條第2 項規定，依職權宣告被告預供擔保，
得免為假執行。
中　　華　　民　　國　　111 　年　　 8　　月　　31　　日
          　　　　高雄簡易庭  法　　　官  謝宗翰
以上正本係照原本作成。
如對本判決上訴，須於判決送達後20日內向本院提出上訴狀，同
時表明上訴理由；如已於本判決宣示後送達前提起上訴者，應於
判決送達後20日內補具上訴理由（均須按他造當事人之人數附繕
本）。
中　　華　　民　　國　　111 　年　　8 　　月　　31　　日
                              書  記  官  許弘杰